【裁判字號】    89,訴,253
【裁判日期】    900731
【裁判案由】    毒品危害防制條例
【裁判全文】
臺灣彰化地方法院刑事判決                          八十九年度訴字第二五三號
    公  訴  人  臺灣彰化地方法院檢察署檢察官
    被      告  乙○○
    指定辯護人  本院公設辯護人  甲○○
右列被告因違反毒品危害防制條例案件，經檢察官提起公訴（八十八年度偵字第一０
八八七號），本院判決如左：
        主  文
乙○○意圖販賣而持有第一級毒品，處有期徒刑拾貳年，扣案海洛因淨重伍拾伍點
伍公克，與甲基安非他命淨重肆佰捌拾伍點肆公克，均沒收銷燬。
        事  實
一、乙○○（施用毒品部分，經認無繼續施用毒品傾向，另由檢察官為不起訴處分確
    定）前於民國（下同）八十五、六年間，因涉犯販賣毒品海洛因案件，經檢察官
    提起公訴，現由台灣高等法院更審中。不知警惕，於八十八年五月十三日下午六
    時許，在彰化縣北斗鎮○○路○段六十三號住處，因禁不住需款孔急，年籍未詳
    ，綽號「阿宗」之男子苦求，以新台幣（下同）各十三萬元、十二萬元之價格廉
    購該「阿宗」者所攜之第二級毒品甲基安非他命十三包（合計淨重四八五．四三
    公克，包裝重八．五０公克）與第一級毒品海洛因二包（合計淨重五五．三五公
    克，包裝重三．四七公克，純度百分之五四．二八，純質淨重三０．０四公克）
    ，並言明「阿宗」者若有錢得儘速以原價購回買回時尚餘之毒品，即基於販售意
    圖而同時持有上開海洛因與甲基安非他命。嗣於八十八年五月二十四日下午六時
    三十分許，在前址住處前為警查獲，並扣得前開海洛因二包與甲基安非他命十三
    包。
二、案經台灣彰化地方法院檢察署檢察官自動檢舉偵查起訴。
        理  由
一、被告乙○○對前開自「阿宗」者處購得持有扣案海洛因二包與甲基安非他命十三
    包之情自承不諱，惟否認有販賣意圖，辯稱，其係購來自己施用，且阿宗者係急
    需錢用，所以拿前開毒品跟其調現，說有錢就馬上來拿回去，其用掉多少就折算
    多少云云。辯護人亦以，被告確有施用毒品之前科紀錄，且為警查獲時，並無扣
    得如電子秤、分裝器、帳冊等物或有人指稱被告販毒，故被告所辯可信為被告辯
    護。經查，扣案結晶十三包，均係第二級毒品甲基安非他命，合計淨重四八五．
    四三公克（包裝重八．五０公克）；白粉二包，均係第一級毒品海洛因，合計淨
    重五五．三五公克（包裝重三．四七公克），純度百分之五四．二八，純質淨重
    三０．０四公克，有法務部調查局檢驗通知書、鑑定通知書各一紙在卷可憑，數
    量均頗為鉅大。又依被告於偵查中供述前開二種毒品其均有施用，但吃（即施用
    ）的很少，有時可以一星期不吃；並購買前開毒品當時係處於欠債，為人提出詐
    欺告訴，且經檢察官提起公訴，由本院審理中等語諸情狀，有起訴書與台灣高等
    法院被告全國前案紀錄表在卷可稽。足見其以自承之二十五萬元總價購得前開毒
    品對其經濟足生莫大之壓力，且非當務之急，從而推論其有販賣意圖，當合情理
    ，所辯只係貪便宜大量購買以供自己施用反與其前開經濟情狀不合，無足採取。
    復以被告亦自承與「阿宗」者言明，阿宗可以原價回購將來購買時所剩餘之毒品
    ，益彰被告有販賣前開毒品之意圖與可能。雖本件並無查獲被告持有電子秤、分
    裝器等工具，但被告前開犯行之構成要件並不以查獲前開物品為必須，辯護人所
    辯護者於此殆有未合，故綜上，認被告所辯不足採信，而本案事證明確，被告犯
    行堪予認定。
二、核被告所為，係犯毒品危害防制條例第五條第一項意圖販賣而持有第一級毒品罪
    、同條第二項意圖販賣而持有第二級毒品罪，被告一行為犯有前開二罪名，應依
    想像競合犯之例，從一重以毒品危害防制條例第五條第一項論處。爰審酌被告之
    品性、犯罪之動機、目的、手段、所造成之危害暨犯後態度等一切情狀，量處如
    主文所示之刑，以資懲儆。扣案海洛因二包，合計淨重五五．三五公克，甲基安
    非他命十三包，合計淨重四八五．四三公克，有法務部調查局鑑定通知書、檢驗
    通知書各一紙在卷可憑，分屬第一、二級毒品，咸為違禁物，依法均宣告沒收並
    銷燬之。
據上論斷，應依刑事訴訟法第二百九十九條第一項前段，毒品危害防制條例第五條第
一項、第二項，第十八條第一項前段，刑法第十一條前段、第五十五條前段，判決如
主文。
中      華      民      國      九十      年      七     月   三十一    日
                                     台灣彰化地方法院刑事第三庭
                                         法      官  洪  榮  謙
右正本證明與原本無異。
如不服本判決，應於判決送達後十日內向本院提出上訴狀( 須附繕本 )。
                                         法院書記官  張  木  松
中      華      民   國      九十      年      八     月     二      日
毒品危害防制條例第五條意圖販賣而持有第一級毒品者，處無期徒刑或十年以上有期
徒刑，得併科新臺七百萬元以下罰金。
意圖販賣而持有第二級毒品者，處五年以上有期徒刑，得併科新臺幣五百萬元以下罰
金。
意圖販賣而持有第三級毒品者，處三年以上十年以下有期徒刑，得併科新臺幣三百萬
元以下罰金。
意圖販賣而持有專供製造或施用毒品之器具者，處五年以下有期徒刑，得併科新臺幣
一百萬元以下罰金。


司法院資訊處製作；財團法人民間司法改革基金會備份。
